【裁判字號】    97,易,1993
【裁判日期】    970815
【裁判案由】    竊盜
【裁判全文】
臺灣板橋地方法院刑事判決              97年度易字第1993號
公  訴  人  臺灣板橋地方法院檢察署檢察官
被      告  戊○○
                    現另案於臺灣臺北監獄臺北分監執行中
上列被告因竊盜案件，經檢察官提起公訴（97年度偵字第15403
號），因被告為有罪陳述，經本院聽取當事人意見後，以裁定依
簡式審判程序審判，判決如下：
    主  文
戊○○犯踰越門扇竊盜罪，處有期徒刑肆月，減為有期徒刑貳月
；又犯毀越安全設備竊盜罪，處有期徒刑陸月；又犯踰越門扇竊
盜罪，處有期徒刑肆月；又犯踰越門扇於夜間侵入住宅竊盜罪，
處有期徒刑肆月；又犯踰越門扇竊盜罪，處有期徒刑肆月。應執
行有期徒刑壹年貳月。
    事  實
一、戊○○意圖為自己不法之所有，先後基於竊盜之犯意，於附
    表所示之時間，以如附表所示之方法，進入如附表所示之住
    宅內竊取如附表所示之財物（侵入住宅部分，均未據告訴、
    起訴），並於得手後，因換取毒品施用而將贓物花用一盡。
    嗣因附表編號二所示之竊案，經警於該竊案現場房間地板處
    採集到菸蒂1 只，經送內政部警政署刑事警察局鑑定結果，
    發現該煙蒂所留之DNA-STR 核與戊○○另涉案扣案之注射針
    筒所留血跡及戊○○於該案所留唾液之DNA-STR 相符，合理
    懷疑戊○○涉犯如附表編號二所示之竊案，嗣於97年4 月29
    日借提戊○○詢問，戊○○於該日16時45分許至當日17時50
    許之警詢中坦承其為附表編號二所示竊案之行為人，並對於
    如附表編號一、三、四、五所示之其他竊案，在有偵查權限
    之公務員尚未掌握具體事證足以合理懷疑係戊○○涉案之情
    形下，向警方供承其亦有為該等其他竊行而自首，並接受裁
    判。
二、案經被害人丙○○、己○○分別訴由臺北縣政府警察局海山
    分局報由臺灣板橋地方法院檢察署檢察官偵查起訴。
    理  由
一、訊據被告戊○○對於其有為如附表所示之竊行，均坦承不諱
    ，並經證人即被害人丁○○、丙○○、甲○○、己○○、乙○○於警詢中證述失竊情形明確，而經警於如附表編號二所
    示竊案現場即被害人丙○○住宅房間地板處扣得煙蒂1 只，
    經送內政部警政署刑事警察局進行DNA 型別鑑定，鑑定結果
    證實該煙蒂所留之DNA-STR 型別核與被告於另涉案之扣案注
    射針筒所留血跡及戊○○於該案所留唾液之DNA-STR 型別相
    符，研判該等證物之DNA 來自同一人等情，有該局97年1 月
    14日刑醫字第0970001021號鑑驗書、勘察採證同意書、證物
    清單各1 份附卷可證，此外，復有被害人丙○○住處遭竊後
    之現場照片9 幀、被告經警帶同指認行竊地點之照片6 幀、
    中華民國97年日出日沒時刻表1 份在卷可佐。本件事證明確
    ，被告所為竊行均洵堪認定。
二、核被告所為如附表編號一、三、五所示之竊行，均係犯刑法
    第321 條第1 項第2 款之踰越門扇竊盜罪，所為如附表編號
    二所示之竊行，係犯刑法第321 條第1 項第2 款之毀越安全
    設備竊盜罪，所為如附表編號四所示之竊行係犯刑法第321
    條第1 項第1 款、第2 款之踰越安全設備於夜間侵入住宅竊
    盜罪。公訴人起訴事實有提及被告行竊時有採取伸手勾拉大
    門鐵門內門鎖（即踰越門扇）之手段（指附表編號一、三、
    四、五所示竊行），被告對此等部分起訴事實亦自承在卷，
    惟公訴人起訴書之所犯法條欄卻認被告所為如附表編號一、
    三、五所示之竊行，僅係犯刑法第320 條第1 項之普通竊盜
    罪，尚有未洽，其此部分起訴法條應予變更；而就附表編號
    四所示之竊行，起訴書僅認被告係犯刑法第321 條第1 項第
    1 款之於夜間侵入住宅竊盜罪，漏引同條項第2 款之加重條
    件，亦應予以補正。
三、查本件被告係因其所為附表編號二所示之竊案，經警於該竊
    案現場房間地板上採集到菸蒂1 只，經送鑑定結果，發現該
    煙蒂所留之DNA-STR 核與被告另涉案扣案之注射針筒所留血
    跡及被告於該案所留唾液之DNA-STR 相符，而經警於97年4
    月29日借提被告詢問，被告於該日16時45分許至當日17時50
    許之警詢中，除坦承其為附表編號二所示竊案之行為人外，
    並對於警員所詢：妳除行竊丙○○住宅財物外，還有行竊何
    處所等語，直承其尚有為如附表編號一、三、四、五所示之
    竊行，再經警向各該被害人確認證實有發生竊案之事實，有
    筆錄在卷可稽（見偵查卷第9 至10、13至14、20至28頁），
    顯證於被告在上開警詢中自承其有為如附表編號一、三、四
    、五所示之竊行前，有偵查犯罪職權之公務員尚不知各該竊
    案之行為人為何人，亦無具體之懷疑對象，是被告於該時向
    該管警員供述其有為如附表編號一、三、四、五所示之竊行
    之事實，被告嗣並接受裁判，就該等竊案，其顯已合於刑法
    第62條前段自首規定之要件，對於該四次竊行，依該條規定
    ，均減輕其刑。
四、爰審酌被告本案各次竊行之動機，所使用之手段，所得財物
    ，被告犯後坦承犯行，及其對於部分犯行係在該管公務員尚
    無任何事證之情況下自首等一切情狀，分別量處如主文所示
    之宣告刑。又被告本案所為如附表編號一所示之犯行，其犯
    罪時間係在96年4 月24日以前，所犯合於中華民國96年罪犯
    減刑條例所列減刑條件，應依該條例第2 條第1 項第3 款規
    定，減其該部分宣告刑之2 分之1 ，並就該減刑後刑期與被
    告其餘未減刑部分之宣告刑，定其應執行之刑。
據上論斷，應依刑事訴訟法第284 條之1 、273 條之1 第1 項、
第299 條第1 項前段、第300 條，刑法第321 條第1 項第1 款、
第2 款、第62條前段，第51條第5 款，中華民國96年罪犯減刑條
例第2 條第1 項第3 款、第7 條、第10條第1 項，判決如主文。
本案經檢察官陳盈錦到庭執行職務。
中    華    民    國    97    年    8     月    15    日
                  刑事第二庭    法  官  王復生
以上正本證明與原本無異
如不服本判決應於送達後10日內向本院提出上訴狀
                                書記官  陳秀慧
中    華    民    國    97    年    8     月    18    日
附錄本案論罪科刑法條全文：
刑法第321 條：
（加重竊盜罪）
犯竊盜罪而有左列情形之一者，處六月以上、五年以下有期徒刑
：
一、於夜間侵入住宅或有人居住之建築物、船艦或隱匿其內而犯
    之者。
二、毀越門扇、牆垣或其他安全設備而犯之者。
三、攜帶兇器而犯之者。
四、結夥三人以上而犯之者。
五、乘火災、水災或其他災害之際而犯之者。
六、在車站或埠頭而犯之者。
前項之未遂犯罰之。
附表：
┌─┬─────┬───┬───────────────┐
│編│犯罪時間及│被害人│犯罪方式、被害人及標的物      │
│號│地點      │      │                              │
├─┼─────┼───┼───────────────┤
│一│96年2 月1 │丁○○│戊○○從大門鐵條之隙縫伸手進入│
│  │日白晝某時│      │門內而踰越之，打開大門門鎖進入│
│  │，在臺北縣│      │屋內，竊取屬丁○○所有之行動電│
│  │板橋市南雅│      │話手機4 支得手（起訴書記載為4 │
│  │東路104 號│      │、5 支，但因被害人能確認為係4 │
│  │5 樓（頂樓│      │支抑或是5 支，本院認定為4 支）│
│  │加蓋）    │      │。                            │
├─┼─────┼───┼───────────────┤
│二│96年8 月7 │丙○○│戊○○以磚塊打破屬安全設備之廁│
│  │日16時許，│      │所窗戶玻璃後，將窗戶卸下，攀越│
│  │在臺北縣板│      │該窗口進入屋內，竊取屬丙○○所│
│  │橋市○○路│      │有之CASIO 電子錶1 只得手。    │
│  │1 號6 樓（│      │                              │
│  │頂樓加蓋）│      │                              │
├─┼─────┼───┼───────────────┤
│三│97年2 月某│甲○○│戊○○從大門鐵條之隙縫伸手進入│
│  │日白晝某時│      │門內而踰越之，打開大門門鎖進入│
│  │，在臺北縣│      │屋內，竊取屬甲○○所有之電腦液│
│  │板橋市南雅│      │晶螢幕1 台得手。              │
│  │西路2 段18│      │                              │
│  │0 巷8 號5 │      │                              │
│  │樓        │      │                              │
├─┼─────┼───┼───────────────┤
│四│97年2 月3 │己○○│戊○○攀爬越過客廳窗戶之安全設│
│  │日18時許之│      │備，侵入屋內，竊取屬己○○所有│
│  │夜間（當日│      │之新臺幣（下同）7 千元、筆記型│
│  │日沒時間為│      │電腦1 台、金飾1 批。          │
│  │17 時40 分│      │                              │
│  │許），在臺│      │                              │
│  │北縣板橋市│      │                              │
│  │中正路325 │      │                              │
│  │巷3弄23 號│      │                              │
│  │5 樓住宅（│      │                              │
│  │頂樓加蓋）│      │                              │
├─┼─────┼───┼───────────────┤
│五│97年2 月19│乙○○│戊○○從大門鐵條之隙縫伸手進入│
│  │日白晝某時│      │門內而踰越之，打開大門門鎖進入│
│  │，在臺北縣│      │屋內，竊取屬乙○○所有之筆記型│
│  │板橋市中正│      │電腦1 台。                    │
│  │路325 巷3 │      │                              │
│  │弄11號5 樓│      │                              │
│  │（頂樓加蓋│      │                              │
│  │）        │      │                              │
└─┴─────┴───┴───────────────┘


司法院資訊處製作；財團法人民間司法改革基金會備份。
